【裁判字號】    92,上易,315
【裁判日期】    920325
【裁判案由】    竊盜
【裁判全文】
臺灣高等法院臺中分院刑事判決                    九十二年度上易字第三一五號
    上  訴  人
    即  被  告  甲○○
右上訴人因竊盜案件，不服臺灣台中地方法院九十一年度易字第二二一七號中華民國
九十一年十二月二十四日第一審判決（聲請簡易處刑案號：臺灣台中地方法院檢察署
九十一年度偵字第一二三七四號），提起上訴，本院判決如左：
    主      文
上訴駁回。
    事      實
一、甲○○前曾於民國（下同）八十七年間因違反麻醉藥品管理條例案件，經台灣台
    中地方法院於八十七年三月三十一日判處有期徒刑八月，並於同年四月二十五日
    確定，且於八十八年六月四日執行完畢，猶不知悔改，竟意圖為自己不法之所有
    ，於九十一年六月二十一日下午七時許，攜帶客觀上足以對人之生命、身體構成
    威脅、足供兇器使用之榔頭一支（起訴書贅載螺絲起子一支、虎頭鉗一支、開口
    板手三支及梅花板手三支），至臺中縣神岡鄉○○村○○路二０二號之堤南路段
    附近，以上開足供兇器使用之榔頭一支，先竊取臺中縣政府所有之告示牌一面、
    經濟部水利署第三河川局所有之告示牌一面後，復接續欲以該榔頭竊取經濟部水
    利署第三河川局另立於該處附近之告示牌一面時，為巡邏員警陳慶吉、陳劉熔發
    現後，而當場逮捕，並扣得甲○○所有供犯罪所用之榔頭一支。
二、案經臺中縣警察局豐原分局報請臺灣臺中地方法院檢察署檢察官偵查後聲請以簡
    易判決處刑（後改依通常程序處理）。
    理      由
一、訊據被告甲○○對於右揭時、地持所有之榔頭一支，竊取臺中縣政府及經濟部水
    利署第三河川局所有之告示牌各一面後，復欲以該榔頭竊取經濟部水利署第三河
    川局另立於該處附近之告示牌一面時，為警當場查獲之事實，坦承不諱，核與證
    人即當場查獲被告之巡邏員警陳慶吉、陳劉熔於原審審理時結證稱屬實，並經證
    人即經濟部水利署第三河川局河川駐衛警乙○○於警詢中證述綦詳，並有贓物領
    據保管單一份、現場照片八張附卷可稽，且有扣案之榔頭一支足憑，足認被告之
    自白與事實相符。本件事證明確，被告之犯行，洵堪認定。
二、被告甲○○在竊取第三面告示牌時，雖係甫以榔頭敲擊之際即為警查獲，而屬未
    遂階段，然按刑法上之接續犯，就各個單獨之犯罪行為分別以觀，雖似各自獨立
    之行為，惟因其係出於單一之犯意，故法律上仍就全部之犯罪行為給予一次之評
    價，而屬單一一罪，其部分行為如已既遂，縱後續之行為止於未遂或尚未著手，
    自應論以既遂罪（最高法院八十五年度台上字第二二四二號判決參照），從而，
    本件就被告全部犯罪行為判斷，仍應屬既遂。是核被告甲○○所為，係犯刑法第
    三百二十一條第一項第三款之攜帶兇器竊盜罪。其先後三次以榔頭竊取上揭告示
    牌之犯行，係基於同一竊盜犯意下之接續行為，僅侵害一個法益，只論以一罪。
    。查被告前曾於八十七年間因違反麻醉藥品管理條例案件，經原審於八十七年三
    月三十一日判處有期徒刑八月，並於同年四月二十五日確定，且於八十八年六月
    四日執行完畢，有臺灣臺中地方法院檢察署刑案資料查註紀錄表，及臺灣高等法
    院被告全國前案紀錄表各一份在卷可按，其受有期徒刑之執行完畢，五年之內再
    犯有期徒刑以上之罪，為累犯，應依刑法第四十七條之規定加重其刑。原審依刑
    法第三百二十一條第一項第三款、第四十七條、第三十八條第一項第二款，審酌
    被告素行不良，有上開刑案資料查註紀錄表可按，並審酌被告犯罪之動機、方法
    、竊得財物之價值非鉅，及犯後坦承犯行、態度良好等一切情狀，量處如原審主
    文所示之刑，扣案之榔頭一支係被告所有，且供竊盜犯罪所用之物，業據被告供
    明在卷，原審依刑法第三十八條第一項第二款之規定併予宣告沒收，核無不合，
    被告上訴意旨請求從輕量刑，然原審量刑已妥適，被告上訴為無理由，應予駁回
    。
三、據上論結，應依刑事訴訟法第三百六十八條，判決如主文。
本案經檢察官丙○○到庭執行職務。
中      華      民      國      九十二     年     三      月   二十五   日
                                臺灣高等法院臺中分院刑事第三庭
                                      審判長法  官  陳  朱  貴
                                            法  官  廖  柏  基
                                            法  官  劉  連  星
右正本證明與原本無異。
不得上訴。
                                            書記官  李  妍  嬅
中      華      民      國      九十二     年     三      月   二十六   日
附錄本判決論罪科刑之法條：
刑法第三百二十一條第一項第三款：
犯竊盜罪而有左列情形之一者，處有期徒刑六月以上五年以下有期徒刑：
三；攜帶凶器而犯之者。
                                                                        Ｒ


司法院資訊處製作；財團法人民間司法改革基金會備份。
